臺灣高雄地方法院刑事判決　　　　　　　　　　　　　九十三年度訴字第四五號
　　公　訴　人　臺灣高雄地方法院檢察署檢察官
　　被　　　告　酉○○
　　選任辯護人　江雍正　律師
　　　　　　　　許乃丹
　　　　　　　　許清連
　　被　　　告　戊○○
　　選任辯護人　許清連
右列被告等因妨害投票案件，經檢察官提起公訴（九十二年度選偵字第一○一號），
本院合議庭裁定由受命法官獨任進行簡式審判程序，本院判決如左：
    主  文
酉○○共同以非法之方法，使投票發生不正確之結果，處有期徒刑肆月，如易科罰金
，以佰元折算壹日，褫奪公權壹年。
戊○○共同以非法之方法，使投票發生不正確之結果，處有期徒刑月，如易科罰金
，以佰元折算壹日，褫奪公權壹年，緩刑貳年。
    事  實
一、酉○○係高雄市前鎮區興仁里第六屆里長候選人、戊○○為酉○○之妻，酉○○
    明知里長選舉為小區域選舉，以人為方式增加選舉權人之選票，即足以影響選舉
    結果，為求勝選，乃與其妻戊○○基於共同犯意之聯絡，由酉○○四處央請有意
    支持其參選之友人，並透過友人輾轉請託其等親戚或朋友，將戶籍遷入興仁里選
    區內，戊○○則協助辦理遷入戶籍一事，以此方式增加選舉權人之票數。酉○○
    乃分別與附表一所示丙○○、丁○○○、Ｐ○○、午○○、Ｚ○○、己○○、癸○○、未○○、天○○、玄○○○、Ｃ○○○、Ｅ○○、宇○○、壬○○、庚○○、辛○○○、Ｔ○○、Ｇ○○、寅○○、巳○○、洪明隆、ａ○○、Ｖ○○、
    Ｆ○○、甲○○、Ｄ○○、Ｙ○○、Ｓ○○、Ｍ○○、子○○、Ｒ○○、申○○
    、亥○○、戌○○、Ｑ○○、Ｎ○○、Ｂ○○、黃○○、卯○○、Ａ○○、Ｏ○○等四十一人（業經審結）；與附表二所示，經由丁○○○請託之Ｈ○○、Ｉ○○、Ｋ○○、Ｌ○○○及Ｊ○○（業經審結）；與附表三所示，經由Ｎ○○請託
    之乙○○（業經審結）；與附表四所示，經由有犯意聯絡之Ｗ○○（未起訴）請
    託之Ｘ○○（未審結）、Ｕ○○（業經審結）；與附表五所示，由有犯意聯絡之
    陳文義（未起訴）請託之地○○（業經審結）；與附表六所示，經有犯意聯絡之
    王明哲（未起訴）請託之丑○○（業經審結）間，共同基於使高雄市前鎮區興仁
    里里長選舉發生不正確結果之犯意聯絡，由附表一、二、三、四、五、六所示之
    丙○○等五十一人，備妥戶口名簿、身份證及印章等相關辦理戶籍變更之文件，
    直接或輾轉委託酉○○辦理戶籍遷入一事，酉○○則由本人或交付其妻戊○○，
    先後於九十一年六月八日該選舉投票日四個月前之如附表一、二、三、四、五、
    六所示之時間，前往高雄市政府前鎮區戶政事務所（下稱前鎮區戶政事務所），
    以違反戶籍法虛偽遷入之非法方式，將附表一、二、三、四、五、六所示之丙○○等五十一人之戶籍遷至如附表一、二、三、四、五、六所示之戶籍地，致前鎮
    區戶政事務所不察，將遷入上開地址而未實際居住於該處之如附表一、二、三、
    四、五、六所示之丙○○等五十一人編入興仁里選舉人名冊公告確定，使其等具
    投票資格。如附表一、二、三、四、五、六所示之丙○○等五十一人，明知其等
    未於該選舉區「繼續居住四個月以上」，並非該選舉區之選舉人，仍於九十一年
    六月八日高雄市第六屆里長選舉之投票日，前往前鎮區興仁里第二十二號投票所
    領取選票並投票，使高雄市前鎮區興仁里里長選舉發生不正確之結果，經開票結
    果該里里長候選人酉○○，以高於另一候選人趙光正三百餘票獲得勝選。
二、案經臺灣高雄地方法院檢察署檢察官自動檢舉偵查起訴。
    理  由
壹、程序方面：
一、按除被告所犯為死刑、無期徒刑、最輕本刑為三年以上有期徒刑之罪或高等法院
    管轄第一審案件者外，於法院行準備程序進行中，被告先就被訴事實為有罪之陳
    述時，審判長得告知被告簡式審判程序之旨，並聽取當事人、代理人、辯護人及
    輔佐人之意見後，裁定進行簡式審判程序；且受命法官行準備程序，與法院或審
    判長有同一之權限；又簡式審判程序之證據調查，不受刑事訴訟法第一百五十九
    條第一項、第一百六十一條之二、第一百六十一條之三、第一百六十三條之一及
    第一百六十四條至第一百七十條規定之限制，刑事訴訟法第二百七十三條之一第
    一項、第二百七十九條第二項前段、第二百七十三條之二分別定有明文。
二、查本件被告酉○○、戊○○所犯，均為死刑、無期徒刑、最輕本刑為三年以上有
    期徒刑以外之罪，且非高等法院管轄第一審之案件，其於準備程序就前揭被訴事
    實為有罪之陳述，經受命法官告知簡式審判程序之旨，並聽取當事人之意見後，
    本院認無不得或不宜改依簡式審判程序進行之處，爰依刑事訴訟法第二百七十三
    條之一第一項、第二百八十四條之一，裁定本件由受命法官獨任進行簡式審判程
    序，合先敘明。
貳、實體方面：
一、右開事實，業據被告酉○○及戊○○於本院審理時供認不諱，核與共同被告丙○○、丁○○○、Ｐ○○、午○○、Ｚ○○、己○○、癸○○、未○○、天○○、
    玄○○○、Ｃ○○○、Ｅ○○、宇○○、壬○○、庚○○、辛○○○、Ｔ○○、
    Ｇ○○、寅○○、巳○○、洪明隆、ａ○○、Ｖ○○、Ｆ○○、甲○○、Ｄ○○
    、Ｙ○○、Ｓ○○、Ｍ○○、子○○、乙○○、Ｒ○○、申○○、亥○○、戌○○、Ｑ○○、Ｎ○○、Ｂ○○、黃○○、卯○○、Ａ○○、Ｏ○○、Ｈ○○、Ｉ
    ○○、Ｋ○○、Ｌ○○○及Ｊ○○、地○○及丑○○於本院審理時之供述情節大
    致相符，並有九十一年六月十七日前鎮區戶政事務所高市鎮戶字第○四八三五號
    函所附之丙○○、丁○○○、Ｐ○○、Ｈ○○、Ｉ○○、午○○、Ｋ○○、Ｌ○○○、Ｚ○○、己○○、癸○○、未○○、天○○、玄○○○、Ｃ○○○、Ｅ○○、乙○○、Ｒ○○、申○○、亥○○、戌○○、Ｑ○○、Ｂ○○、黃○○、Ａ
    ○○、Ｖ○○、Ｆ○○、甲○○、Ｄ○○、Ｏ○○、Ｙ○○、Ｓ○○、丑○○、
    Ｊ○○、Ｍ○○、子○○、宇○○、壬○○、辛○○○、Ｔ○○、Ｇ○○、寅○○、地○○、巳○○、ａ○○、Ｕ○○、Ｘ○○及Ｎ○○遷入戶籍登記申請書各
    一紙、庚○○、辰○○及卯○○住址變更戶籍登記申請書各一紙、九十一年五月
    十九日高雄市第六屆里長選舉前鎮區興仁里（第二二投票所）選舉人名冊二冊（
    第八鄰至十二鄰，第十四鄰至十四鄰、第二鄰至第三鄰，第五鄰至第七鄰）在卷
    可稽，堪認被告酉○○、戊○○之自白與事實相符，洵堪採為論罪科刑之依據。
    本件事證明確，被告酉○○、戊○○之犯行堪以認定，應依法論科。
二、核被告酉○○、戊○○所為，均係犯刑法第一百四十六條第一項之妨害投票正確
    罪。被告酉○○，分別與共同被告丙○○、丁○○○、Ｐ○○、午○○、Ｚ○○
    、己○○、癸○○、未○○、天○○、玄○○○、Ｃ○○○、Ｅ○○、宇○○、
    壬○○、庚○○、辛○○○、Ｔ○○、Ｇ○○、寅○○、巳○○、洪明隆、ａ○○、Ｖ○○、Ｆ○○、甲○○、Ｄ○○、Ｙ○○、Ｓ○○、Ｍ○○、子○○、Ｒ
    ○○、申○○、亥○○、戌○○、Ｑ○○、Ｎ○○、Ｈ○○、Ｉ○○、Ｋ○○、
    Ｌ○○○、Ｊ○○、乙○○、Ｘ○○、Ｕ○○、地○○、丑○○及案外人Ｗ○○
    、陳文義、王明哲間；被告酉○○、戊○○二人，分別與卯○○、Ａ○○、Ｂ○○、Ｏ○○及黃○○間，各有犯意之聯絡及行為之分擔，俱為共同正犯。爰審酌
    民主政治之基礎在於公平的選舉制度，如此有志於為民服務者，得以透過公平之
    選舉制度說服選民投票支持，而選民亦得透過公平的選舉制度選出代表其意見之
    民意代表參與政治。而公平的選舉制度首重避免以不實之方法介入，俾確保選民
    係基於自由意志參與政治事務的決定過程，故選風之良窳對於民主政治的發展影
    響至鉅，若得以「幽靈人口」之方式操控選舉之結果，則選舉無非淪為旁門左道
    的競賽，被告酉○○、戊○○以虛偽之戶籍遷入登記，對候選人造成不公平之競
    爭且敗壞選舉純正善良之風氣，被告酉○○就本件犯罪參與程度係居於支配的地
    位，本不宜輕縱，惟念被告酉○○、戊○○二人，僅係國小畢業，學識不高，欠
    缺法律素養，於本院審理時間，尚知悔悟，坦承犯行，被告酉○○為高雄市政府
    衛生局衛生保健志工，且擔任里長期間深具服務熱忱，分別有高雄市政府衛生局
    衛生保健志工識別證、高雄市政府民政局獎狀各一紙在卷可稽，堪認被告酉○○
    熱心於服務人群，且被告酉○○係為求當選以服務選民，一時失慮而觸法之動機
    ；另被告戊○○為被告酉○○之妻，為夫輔選始誤觸法律，且由被告戊○○辦理
    遷入戶口之人數僅為五人，犯罪情節較輕，及本件犯罪手段平和等一切情狀，各
    量處如主文所示之刑，並均諭知易科罰金之折算標準。又被告酉○○、戊○○二
    人因上開違反投票公平性之妨害投票犯行，經本院宣告如主文所示之有期徒刑，
    依公職人員選舉罷免法第九十八條第三項規定，均應宣告褫奪公權，爰依其等犯
    罪情節，均宣告褫奪公權一年。再者，被告戊○○未曾受有期徒刑以上刑之宣告
    ，有臺灣高等法院被告全國前案紀錄表在卷可佐，其因一時失慮，偶罹刑典，事
    後已坦承犯行，顯具悔意，經此刑之宣告後，應知警惕而信無再犯之虞，本院因
    認暫不執行其刑為當，併予以宣告緩刑二年，用啟自新。至於，被告酉○○係居
    本件犯罪之主導地位，其雖為服務選民始觸法，然服務人群並非擔任里長一途始
    得為之，其以此手段增加並非實際居住者之選舉權人，使公平之選舉制度，無法
    表現真正之民意，影響實際生活於該選區選民對於其等社區發展等福祉之決定權
    ，且對於民主法治之進步，亦深具負面之影響，本院認被告酉○○犯罪所生之危
    害非輕，不宜宣告緩刑，附此敘明。
三、依刑事訴訟法第二百七十三條之一、第二百九十九條第一項前段，刑法第二十八
    條、第一百四十六條第一項、第四十一條第一項前段、第三十七條第二項、第七
    十四條第一款，公職人員選舉罷免法第九十八條第三項，罰金罰鍰提高標準條例
    第二條，判決如主文。
本案經檢察官宙○○到庭執行職務。
中      華      民      國    九十三    年     十一     月     十七     日
                                  臺灣高雄地方法院刑事第九庭
                                      法  官    黃惠玲
右正本證明與原本無異。
如不服本判決，應於判決送達後十日內，向本院提出上訴狀。
                                      書記官    林秀珍
中    華    民    國      九十三      年      十一      月     十七     日
附表一～酉○○請託
┌───────────────────────────────────┐
│一、丙○○                                                            │
│    原戶籍：高雄縣鳳山市○○里○○路○段二八五號十八樓                │
│    遷入戶籍：高雄市○鎮區○○里○○街五十六號                        │
│    遷入時間：九十一年一月二十五日                                    │
│    受委託辦理遷入之人：酉○○                                        │
├───────────────────────────────────┤
│二、丁○○○                                                          │
│    原戶籍：高雄市○○區○○里○○街八四號                            │
│    遷入戶籍：高雄市○鎮區○○里○○路一○七號                        │
│    遷入時間：九十一年一月二十五日                                    │
│    受委託辦理遷入之人：酉○○                                        │
├───────────────────────────────────┤
│三、Ｐ○○                                                            │
│    原戶籍：高雄市鼓山區○○○路二四七巷二十號三樓之二                │
│    遷入戶籍：高雄市○鎮區○○里○○街五六號                          │
│    遷入時間：九十一年一月二十五日                                    │
│    受委託辦理遷入之人：酉○○                                        │
├───────────────────────────────────┤
│四、午○○                                                            │
│    原戶籍：高雄市○鎮區○○路一二四巷十八號二樓之一                  │
│    遷入戶籍：高雄市○鎮區○○路一一○巷十六號                        │
│    遷入時間：九十年十二月十八日                                      │
│    受委託辦理遷入之人：酉○○                                        │
├───────────────────────────────────┤
│五、Ｚ○○                                                            │
│    原戶籍：高雄市鼓山區○○○路二四七巷二十號三樓之二                │
│    遷入戶籍：高雄市○鎮區○○里○○街五六號                    │
│    遷入時間：九十一年一月二十五日                                    │
│    受委託辦理遷入之人：酉○○                                        │
├───────────────────────────────────┤
│六、己○○                                                            │
│    原戶籍：高雄市○○區○○路二六○巷一弄二七之二號                  │
│    遷入戶籍：高雄市○鎮區○○里○○街二之一號                        │
│    遷入時間：九十一年一月二十四日                                    │
│    受委託辦理遷入之人：酉○○                                        │
├───────────────────────────────────┤
│七、癸○○                                                            │
│    原戶籍：台南縣後壁鄉上茄苳二五號之一                              │
│    遷入戶籍：高雄市○鎮區○○路四二五之一號                          │
│    遷入時間：九十年十二月十日                                        │
│    受委託辦理遷入之人：酉○○                                        │
├───────────────────────────────────┤
│八、未○○                                                            │
│    原戶籍：高雄市○鎮區○○路一二四巷十八號二樓之一                  │                                               │
│    遷入戶籍：高雄市○鎮區○○路一一○巷十六號                        │                                               │
│    遷入時間：九十年十二月十八日                                      │                                               │
│    受委託辦理遷入之人：酉○○                                        │                                               │
├───────────────────────────────────┤
│九、天○○                                                            │
│    原戶籍：高雄縣鳳山市○○里○○街一○三號                          │
│    遷入戶籍：高雄市○鎮區○○路一三○巷三二號                        │
│  遷入時間：九十年十二月十一日                                      │
│    受委託辦理遷入之人：酉○○                                        │
├───────────────────────────────────┤
│十、玄○○○                                                          │
│    原戶籍：高雄縣鳳山市○○里○○街一○三號                          │                                        │
│    遷入戶籍：高雄市○鎮區○○路一三○巷三二號                        │                                        │
│    遷入時間：九十年十二月十一日                                      │                                        │
│    受委託辦理遷入之人：酉○○                                        │                                        │
├───────────────────────────────────┤
│十一、Ｃ○○○                                                        │
│    原戶籍：高雄縣鳳山市○○○路一三五巷十七號                        │
│    遷入戶籍：高雄市○鎮區○○路一○九巷三號                          │
│    遷入時間：九十年十二月十一日                                      │
│    受委託辦理遷入之人：酉○○                                        │
├───────────────────────────────────┤
│十二、Ｅ○○                                                          │
│    原戶籍：高雄市○○區○○路五三四巷四三弄九號                      │
│    遷入戶籍：高雄市○鎮區○○路三九一號                              │
│    遷入時間：九十一年一月二十四日                                    │
│    受委託辦理遷入之人：酉○○                                        │
├───────────────────────────────────┤
│十三、宇○○                                                          │
│    原戶籍：高雄縣鳳山市○○里○○路一一一之一號                      │
│    遷入戶籍：高雄市○鎮區○○里○○路一一七巷十八號                  │
│    遷入時間：九十一年二月七日            │
│    受委託辦理遷入之人：酉○○                                        │
├───────────────────────────────────┤
│十四、壬○○                                                          │
│    原戶籍：高雄縣鳳山是天興里大德街一一四之三號                      │
│    遷入戶籍：高雄市○鎮區○○里○○路一三○巷三二號                  │
│    遷入時間：九十年十二月十二日                                      │
│    受委託辦理遷入之人：酉○○                                        │
├───────────────────────────────────┤
│十五、庚○○                                                          │
│    原戶籍：高雄市○鎮區○○里○○路二八五之四號                      │
│    遷入戶籍：高雄市○鎮區○○里○○路一三○巷三二號                  │
│    遷入時間：九十年十二月十二日                                      │
│    受委託辦理遷入之人：酉○○                                        │
├───────────────────────────────────┤
│十六、辛○○○                                                        │
│    原戶籍：高雄市○鎮區○○里○○路二八五之四號                      │                                  │
│    遷入戶籍：高雄市○鎮區○○里○○路一三○巷三二號                  │                                    │
│    遷入時間：九十年十二月十二日                                      │
│    受委託辦理遷入之人：酉○○                                        │
├───────────────────────────────────┤
│十七、Ｔ○○                                                          │
│    原戶籍：高雄縣鳳山市○○里○○街八六號                            │
│    遷入戶籍：高雄市○鎮區○○里○○路一二一號                        │
│    遷入時間：九十年十二月十一日                                      │
│    受委託辦理遷入之人：酉○○                                        │
├───────────────────────────────────┤
│十八、Ｇ○○                                                          │
│    原戶籍：高雄縣鳳山市○○里○○街八六號                            │                            │
│    遷入戶籍：高雄市○鎮區○○里○○路一二一號                        │                              │
│    遷入時間：九十年十二月十一日                                      │
│    受委託辦理遷入之人：酉○○                                        │
├───────────────────────────────────┤
│十九、寅○○                                                          │
│    原戶籍：高雄縣大寮鄉○○村○○街十五巷三一號十三樓                │
│    遷入戶籍：高雄市○鎮區○○路一一○巷一號                          │
│    遷入時間：九十年十月三十日                                        │
│    受委託辦理遷入之人：酉○○                                        │
├───────────────────────────────────┤
│二十、巳○○                                        │
│    原戶籍：高雄市○○區○○里○○街八巷七號                          │
│    遷入戶籍：高雄市○鎮區○○路一一○巷十八號                        │                            │
│    遷入時間：九十年十月二十六日                                      │
│    受委託辦理遷入之人：酉○○                                        │
├───────────────────────────────────┤
│二十一、辰○○                                                        │
│    原戶籍：高雄市○鎮區○○里○○○路一三四巷四十弄十二號            │
│    遷入戶籍：高雄市○鎮區○○路一一○巷十八號                        │                            │
│    遷入時間：九十年十月二十六日                                      │
│    受委託辦理遷入之人：酉○○                                        │
├───────────────────────────────────┤
│二十二、ａ○○                                                        │
│    原戶籍：高雄市○○區○○里○○街八巷七號                          │                                                            │
│    遷入戶籍：高雄市○鎮區○○路一一○巷十八號                        │                            │
│    遷入時間：九十年十月二十六日                                      │
│    受委託辦理遷入之人：酉○○                                        │
├───────────────────────────────────┤
│二十三、Ｖ○○                                                        │
│    原戶籍：高雄市○○區○○街五七號三樓                              │
│    遷入戶籍：高雄市○鎮區○○里○○路三九九號                        │
│    遷入時間：九十一年一月十八日                                      │
│    受委託辦理遷入之人：酉○○                                        │
├───────────────────────────────────┤
│二十四、Ｆ○○                                                        │
│    原戶籍：高雄市苓雅區○○○路二○九巷三九號                        │
│    遷入戶籍：高雄市○鎮區○○里○○路一一○巷十二號                  │
│    遷入時間：九十年十二月二十四日                                    │
│    受委託辦理遷入之人：酉○○                                        │
├───────────────────────────────────┤
│二十五、甲○○                                                        │
│    原戶籍：高雄縣大寮鄉○○○路十一巷一一一之一號                    │
│    遷入戶籍：高雄市○鎮區○○里○○路七六巷一號                      │
│    遷入時間：九十一年一月二日                                        │
│    受委託辦理遷入之人：酉○○                                        │
├───────────────────────────────────┤
│二十六、Ｄ○○                                                        │
│    原戶籍：高雄縣大寮鄉○○○路十一巷一一一之一號                    │
│    遷入戶籍：高雄市○鎮區○○里○○路七六巷一號        │
│    遷入時間：九十一年一月二日                                        │
│    受委託辦理遷入之人：酉○○                                        │
├───────────────────────────────────┤
│二十七、Ｙ○○                                                        │
│    原戶籍：高雄市鼓山區○○○路五三巷三二弄二九號                    │
│    遷入戶籍：高雄市○鎮區○○路三三一巷六號                          │
│    遷入時間：九十年十月九日                                          │
│    受委託辦理遷入之人：酉○○                                        │
├───────────────────────────────────┤
│二十八、Ｓ○○                                                        │
│    原戶籍：高雄市鼓山區○○○路五三巷三二弄二九號                    │
│    遷入戶籍：高雄市○鎮區○○路三三一巷六號                          │
│    遷入時間：九十年十月九日                                          │
│    受委託辦理遷入之人：酉○○                                        │
├───────────────────────────────────┤
│二十九、Ｍ○○                                                        │
│    原戶籍：高雄市○○區○○路二六○巷時三號五樓之一                  │
│    遷入戶籍：高雄市○鎮區○○里○○路一三○巷十八號                  │
│    遷入時間：九十一年二月六日                                        │
│    受委託辦理遷入之人：酉○○                                        │
├───────────────────────────────────┤
│三十、子○○                                                          │
│    原戶籍：高雄市苓雅區○○○路四二八號                              │                                  │
│    遷入戶籍：高雄市○鎮區○○里○○路一一七巷二六號                  │                                    │
│    遷入時間：九十年十二月十一日                                      │
│    受委託辦理遷入之人：酉○○          │
├───────────────────────────────────┤
│三十一、Ｒ○○                                                        │
│    原戶籍：高雄縣仁武鄉○○村○○○街一二七巷十七號                  │
│    遷入戶籍：高雄市○鎮區○○里○○路一一○巷十二號                  │
│    遷入時間：九十年十二月二十四日                                    │
│    受委託辦理遷入之人：酉○○                                        │
├───────────────────────────────────┤
│三十二、申○○                                                        │
│    原戶籍：高雄市○鎮區○○里○○路二一○巷三六弄四號                │
│    遷入戶籍：高雄市○鎮區○○里○○路一三一巷九號                    │
│    遷入時間：九十年十二月三十一日                                    │
│    受委託辦理遷入之人：酉○○                                        │
├───────────────────────────────────┤
│三十三、亥○○                                                  │
│    原戶籍：高雄市○鎮區○○里○○路二一○巷三六弄四號                │
│    遷入戶籍：高雄市○鎮區○○里○○路一三一巷九號                    │
│    遷入時間：九十年十二月三十一日                                    │
│    受委託辦理遷入之人：酉○○                                        │
├───────────────────────────────────┤
│三十四、戌○○                                                        │
│    原戶籍：高雄市苓雅區○○○路一六三號                              │
│    遷入戶籍：高雄市○鎮區○○里○○路一一○巷十二號                  │
│    遷入時間：九十年十二月二十四日                                    │
│    受委託辦理遷入之人：酉○○                                        │
├───────────────────────────────────┤
│三十五、Ｑ○○                                                        │
│    原戶籍：高雄縣林園鄉○○村○○○街二巷七號              │
│    遷入戶籍：高雄市○鎮區○○路四二五之一號                          │
│    遷入時間：九十年十月三十日                                        │
│    受委託辦理遷入之人：酉○○                                        │
├───────────────────────────────────┤
│三十六、Ｎ○○                                                        │
│    原戶籍：高雄市新興區○○○路三四○向二六號三樓                    │
│    遷入戶籍：高雄市○鎮區○○路一一○巷七號                          │
│    遷入時間：九十一年一月二十二日                                    │
│    受委託辦理遷入之人：酉○○                                        │
├───────────────────────────────────┤
│三十七、Ｂ○○                                                        │
│    原戶籍：台南市○區○○街五六號                                    │
│    遷入戶籍：高雄市○鎮區○○路一一○巷二十號                        │
│    遷入時間：九十年十二月二十五日                                    │
│    受委託辦理遷入之人：戊○○                                        │
├───────────────────────────────────┤
│三十八、黃○○                                                        │
│    原戶籍：高雄縣鳳山市○○○街二巷九之三號                          │
│    遷入戶籍：高雄市○鎮區○○路一一○巷十一號                        │
│    遷入時間：九十年十二月二十五日                                    │
│    受委託辦理遷入之人：戊○○                                        │
├───────────────────────────────────┤
│三十九、卯○○                                                        │
│    原戶籍：高雄市○鎮區○○里○○○街一五○巷十六號                  │
│    遷入戶籍：高雄市○鎮區○○路一○五號                              │                            │
│    遷入時間：九十一年一月二十三日                                    │
│    受委託辦理遷入之人：呂秀錦                                        │
├───────────────────────────────────┤
│四十、Ａ○○                                                          │
│    原戶籍：高雄市○○區○○路一六四巷一弄十二號三樓                  │
│    遷入戶籍：高雄市○鎮區○○里○○路一一○巷二十號                  │
│    遷入時間：九十年十二月二十五日                                    │
│    受委託辦理遷入之人：戊○○                                        │
├───────────────────────────────────┤
│四十一、Ｏ○○                                                        │
│    原戶籍：高雄市○○區○○路七六巷三七號                            │
│    遷入戶籍：高雄市○鎮區○○里○○路一一○巷二十號                  │
│    遷入時間：九十年十二月二十五日                                    │
│    受委託辦理遷入之人：戊○○                                        │
└───────────────────────────────────┘
附表二～丁○○○請託
┌───────────────────────────────────┐
│一、Ｈ○○                                                            │
│    原戶籍：高雄市○○區○○街五三號七樓                              │
│    遷入戶籍：高雄市○鎮區○○街二號                                  │
│    遷入時間：九十一年一月二十四日                                    │
│    受委託辦理遷入之人：酉○○                                        │
├───────────────────────────────────┤
│二、Ｉ○○                                                            │
│    原戶籍：高雄市三民區○○○路三四五巷十九號三樓                    │
│    遷入戶籍：高雄市○鎮區○○路三八九號                              │
│    遷入時間：九十一年一月二十二日                                    │
│    受委託辦理遷入之人：酉○○                                        │
├───────────────────────────────────┤
│三、Ｋ○○                                                            │
│    原戶籍：高雄市○○區○○路二五八號十樓                            │
│    遷入戶籍：高雄市○鎮區○○街二號                                  │
│    遷入時間：九十一年一月二十四日                                    │
│    受委託辦理遷入之人：酉○○                                        │
├───────────────────────────────────┤
│四、Ｌ○○○                                                          │
│    原戶籍：高雄市三民區○○○路三四五巷十九號三樓                    │
│    遷入戶籍：高雄市○鎮區○○路三八九號                              │
│    遷入時間：九十一年一月二十二日                                    │
│    受委託辦理遷入之人：酉○○                                        │
├───────────────────────────────────┤
│五、Ｊ○○                                                            │
│    原戶籍：高雄市三明區○○○路三四五巷十九號三樓                    │
│    遷入戶籍：高雄市○鎮區○○里○○路三八九號                        │
│    遷入時間：九十一年一月二十二日                                    │
│    受委託辦理遷入之人：酉○○                                        │
└───────────────────────────────────┘
附表三～Ｎ○○請託
┌───────────────────────────────────┐
│一、乙○○                                                            │
│    原戶籍：高雄市○○區○○路六十之一號十六樓                        │
│    遷入戶籍：高雄市○鎮區○○里○○街二號                            │
│    遷入時間：九十一年一月二十四日                                    │
│    受委託辦理遷入之人：酉○○                                        │
└───────────────────────────────────┘
附表四～Ｗ○○請託
┌───────────────────────────────────┐
│一、Ｘ○○                                          │
│    原戶籍：高雄縣鳳山市○○○路七十巷二七號之一                      │
│    遷入戶籍：高雄市○鎮區○○路一三一巷九號                          │
│    遷入時間：九十一年一月二十五日                                    │
│    受委託辦理遷入之人：酉○○                                        │
├───────────────────────────────────┤
│二、Ｕ○○                                                            │
│    原戶籍：高雄市○○區○○街十五號十六樓之四                        │
│    遷入戶籍：高雄市○鎮區○○路一三一巷九號                          │
│    遷入時間：九十一年一月二十五日                                    │
│    受委託辦理遷入之人：酉○○                                        │
└───────────────────────────────────┘
 附表五～陳文義請託
┌───────────────────────────────────┐
│一、地○○                           │
│    原戶籍：高雄市○○區○道里○○○路五九之三號三樓                  │
│    遷入戶籍：高雄市○鎮區○○路一一○巷一號                          │                            │
│    遷入時間：九十年十月三十日                                        │
│    受委託辦理遷入之人：酉○○                                        │
└───────────────────────────────────┘
附表六～王明哲請託
┌───────────────────────────────────┐
│一、丑○○                                                            │
│    原戶籍：高雄市○○區○○里○○街一二九巷十六號之二                │
│    遷入戶籍：高雄市○鎮區○○里○○路一一○巷七號                    │
│    遷入時間：九十一年一月二十三日                                    │
│    受委託辦理遷入之人：酉○○                                        │
└───────────────────────────────────┘
附錄本案論罪科刑法條全文：
刑法第一百四十六條
(妨害投票正確罪)
以詐術或其他非法之方法，使投票發生不正確之結果或變造投票之結果者，處五年以
下有期徒刑。
前項之未遂犯罰之。
